【裁判字號】    95,上易,1134
【裁判日期】    950726
【裁判案由】    竊盜
【裁判全文】
臺灣高等法院刑事判決                95年度上易字第1134號
    上  訴  人  臺灣基隆地方法院檢察署檢察官
    被      告  丙○○
上列上訴人因被告竊盜案件，不服臺灣基隆地方法院94年度易字
第446號，中華民國95年2月20日第一審判決（起訴案號：臺灣基
隆地方法院檢察署94年度偵緝字第296、297號，及由臺灣桃園地
方法院檢察署移送該署94年偵緝字第766號併辦），提起上訴，
本院判決如下：
    主  文
原判決撤銷。
丙○○共同連續竊盜，累犯，處有期徒刑壹年貳月。
    事  實
一、丙○○自少年時起即素行不良，曾於民國85年間有違反醫師
    法非行、86年間違反麻醉藥品管理條例非行、87年間再違反
    麻醉藥品管理條例非行而為臺灣新竹地方法院裁處令入感化
    教育處所施以感化教育，其成年後，曾於88年間因過失傷害
    案件經臺灣桃園地方法院以88年交易字105號 判決判處有期
    徒刑4月，於88年6月24日確定， 並於同年12月4日執行完畢
    。猶不知悔改，竟基於意圖為自己不法所有概括犯意，或單
    獨或與陳育豪（ 業據臺灣士林地方法院於94年2月25日以93
    年度易字第401號判決判處罪刑確定在案） 共同基於犯意聯
    絡，個人先於93年5月23日，在桃園縣中壢市○○○路562號
    旁竊取甲○○所有車號ＬＧ－4246號車牌兩面，復於同月31
    日，在基隆市○○○街62巷口，竊取乙○○所有車號ＡＷ－
    9399號自用小客車一部，並換上上開竊得車牌後， 於同年6
    月12日駕駛車輛在桃園縣某處交由案外人江文諺駕駛，嗣於
    同日晚間9時許，江文諺駕車搭載丙○○、 李俊傑行經臺北
    縣泰山收費站南向繳費時，為警查獲。復於同年6月3日14時
    30分許，與陳育豪共同召集不詳車號之十噸半卡車至臺北縣
    萬里鄉○○村○○路8之1號對面產業道路，竊取戊○○所有
    置於該處之鋼筋約十公噸，惟因該處鋼筋過多，無法一次以
    十噸半之小卡車搬完，丙○○及陳育豪復透過不知情之張壎
    鴻以新臺幣（下同）1萬2千元之代價雇用不知情之彭源光、
    練貴平駕駛車號543-GF號大型吊貨車接續前往上開地點吊掛
    載運剩餘未搬完之鋼筋（張壎鴻、彭源光及練貴平另經檢察
    官不起訴處分），嗣該日晚間22時45分許，丙○○、彭源光
    、練貴平將約十二公噸之鋼筋悉數搬上上開大型吊貨車而欲
    離去之際，為戊○○之子丁○○發覺並報警處理而查獲，在
    路口把風之陳育豪則趁機逃逸。
二、案經嚴慎鍾訴由臺北縣政府警察局金山分局報告臺灣基隆地
    方法院檢察署檢察官偵查起訴及移送併辦。
    理  由
一、訊據被告丙○○除對於偷竊鋼筋部分辯稱：伊白天並沒有去
    偷，其餘偷竊事實於本院審判中均坦供不諱，惟查以被告於
    白天時亦到現場偷竊鋼筋之事實，業據被告於偵查、原審審
    判時均坦承不諱，全部偷竊之事實，核與證人練貴平、彭源
    光、丁○○、江文諺警、偵訊證詞、告訴人嚴慎鍾、甲○○
    、乙○○之警、偵訊指訴、證人張壎鴻、劉慶龍（查獲員警
    ）之偵訊證詞相符，並有贓物認領保管單2紙、 車籍資料查
    詢報表二份、鋼筋秤量單2紙、扣留物品（ 即543-GF號大型
    吊貨車）清單、543-GF號大型吊貨車行車執照各1紙、 現場
    照片9幀、（同案被告張壎鴻、彭源光、練貴平） 臺灣基隆
    地方法院檢察署檢察官93年度偵字第2183號、第3150號不起
    訴處分書、（已決共犯陳育豪）台灣士林地方法院93年度易
    字第401號判決各1紙、附卷可稽，本件事證明確，被告於上
    訴後所辯，諉屬避重就輕之詞，不足採信，犯行均堪認定。
二、法律適用之比較：修正後刑法第2條第1項規定：「行為後法
    律有變更者，適用行為時之法律。但行為後之法律有利於行
    為人者，適用最有利於行為人之法律」。被告行為後，刑法
    第56條、第47條業於民國94年1月7日修正公布， 並於95年7
    月1日施行，其中刑法第56條連續犯之規定，業已刪除， 則
    被告之犯行，因行為後新法業已刪除連續犯之規定，此刪除
    雖非犯罪構成要件之變更，但顯已影響行為人刑罰之法律效
    果，自屬法律有變更，依新法第2條第1項規定，比較新、舊
    法結果，仍應適用較有利於被告之行為時法律即舊法論以連
    續犯（最高法院95年第8次刑事庭會議決議參照）。 又五年
    以內，因過失犯本件有期徒刑以上之罪，依修正前之刑法第
    47條規定，固構成累犯， 惟依修正後之刑法第47條第1項之
    規定，已不構成累犯，被告行為後法律有變更，經比較新舊
    法，以修正後之刑法較有利於被告。惟因數罪併罰結果，被
    告所犯3次竊盜罪行，如處以法定最高本刑5年計算，被告合
    併刑度將達15年，而累犯係加重其刑至2分之1。其刑度至多
    為7年6月，經綜合比較結果，以95年7月1日修正公布施行前
    之刑法規定，較有利於受刑人。 另依新增刑法施行法第1條
    之1規定，中華民國94年1月7日刑法修正施行後， 刑法分則
    編所定罰金之貨幣單位為新臺幣；94年1月7日刑法修正時，
    刑法分則編未修正之條文定有罰金者，自94年1月7日刑法修
    正後，就其所定數額提高為30倍，但72年6月26日至94年1月
    7日新增或修正之條文，就其所定數額提高為3倍。修正後有
    關法定刑罰金數額之規定，並無利於修正前之規定，附予敘
    明。故本件綜其全部罪刑之結果而為比較，行為後修正之刑
    法並不較有利於被告，自應依修正前刑法適用之。
三、核被告之所為，係犯修正前刑法第320條第1項之普通竊盜罪
    。被告與共犯陳育豪間具有犯意聯絡、行為分擔，俱屬共同
    正犯。被告先後2次竊取鋼筋行為，係利用時間、 空間密接
    之機會，並本於同一犯意而犯之，為接續犯； 而被告第2次
    竊盜鋼筋犯行係利用不知情之張壎鴻、彭源光、練貴平犯之
    ，為間接正犯；被告3次竊盜行為，時間緊接，犯意概括 ，
    顯係基於概括犯意而為，係屬連續犯，應論以一罪，並加重
    其刑。被告犯有如事實欄一所述多項前科， 甫於88年12月4
    日執行完畢，此有本院被告前案紀錄表1紙存卷足參， 其於
    執行完畢5年內再犯本件，為累犯， 應依修正前刑法第47條
    之規定，加重其刑。
四、原審因認被告罪證明確，予以論罪科刑，固非無據，惟查以
    ，被告另於93年5月23日、 同年6月12日先後2次下手竊取車
    牌、汽車等竊盜犯行，原審未及審酌併予判決，尚有未合。
    檢察官執此上訴為有理由，應由本院撤銷改判。爰審酌被告
    竊取財物之價值不匪、多次竊取犯行，犯後態度、素行不良
    、犯罪手段、所生危害等一切情狀，量處如主文所示之刑。
五、臺灣桃園地方法院檢察署94年度偵緝字第766號併辦案件 ，
    所併辦之被告涉嫌竊盜之犯行時點為93年5、6月間，與本案
    之犯行時點緊接，犯罪構成要復相同，顯係基於概括犯意而
    為，與本案有連續犯之裁判上一罪關係，本院自得就併辦案
    件一併審判，附此敘明。
據上論斷，應依刑事訴訟法第369條第1項前段、第364條、第299
條第1項前段，刑法第2條第1項、修正前刑法第28條、第56條 、
第320條第1項、第47條，罰金罰鍰提高標準條例第1條前段 (原
審漏引)，判決如主文。
本案經檢察官周誠南到庭執行職務。
中    華    民    國    95    年    7     月    26    日
                  刑事第４庭    審判長法  官  蔡秀雄
                                      法  官  黃金富
                                      法  官  周煙平
以上正本證明與原本無異。
不得上訴。
                                      書記官  蕭麗珍
中    華    民    國    95    年    7     月    26    日
附錄：本案論罪科刑法條全文
修正前刑法第320條第1項
意圖為自己或第三人不法之所有，而竊取他人之動產者，為竊盜
罪，處5年以下有期徒刑、拘役或5百元以下罰金。
意圖為自己或第三人不法之利益，而竊佔他人之不動產者，依前
項之規定處斷。
前二項之未遂犯罰之。


司法院資訊處製作；財團法人民間司法改革基金會備份。
